# 【外折差】 0 对价处置境外经营

提问人：wx_5ecc96af0121 时间：2021-05-11 18:27:00
版主好，
现有一境外经营子公司，常年亏损，净资产（含外折差-20）为-40，现将该境外子公司 0 对价处置，确认投资收益 40 ，在此基础上，是否需要额外将外折差再次转出？即对损益的净影响为 20 的投资收益。

回答人：chenyiwei
由于主帖中的境外经营净资产负数已包含外币报表折算差额，所以处置损益 40 已包含外币报表折算差额重分类到投资收益的金额。如果再单独将外币报表折算差额转入投资收益，则将会导致重复。